【裁判字號】    98,交聲,4517
【裁判日期】    990315
【裁判案由】    交管條例聲異
【裁判全文】
臺灣板橋地方法院交通事件裁定        98年度交聲字第4517號
原處分機關  交通部公路總局臺北區監理所板橋監理站
異  議  人
即受處分人  甲○○
上列異議人即受處分人因違反道路交通管理處罰條例案件，不服
原處分機關於中華民國98年12月8 日所為之裁決處分（裁決書案
號：板監裁字第裁41-C00000000號），聲明異議，本院裁定如下
：
    主  文
異議駁回。
    理  由
一、原處分意旨略以：異議人即受處分人甲○○飲酒後，於民國
    98年12月7 日上午11時50分許，駕駛車牌號碼635-EWY 號重
    型機車，在臺北縣板橋市○○路，經測試檢定吐氣酒精濃度
    達每公升0.29毫克，超過規定標準，經臺北縣政府警察局海
    山分局江翠派出所警員掣單舉發；爰依道路交通管理處罰條
    例第35條第1 項第1 款規定，裁處罰鍰新臺幣15000 元，吊
    扣駕駛執照12個月，並應依同條例第24條第1 項第2 款規定
    ，接受道路交通安全講習。
二、聲明異議意旨略以：異議人係飲酒後駕駛重型機車違規，竟
    遭吊扣職業小型車駕駛執照，殊難甘服，爰依法聲明異議，
    請求撤銷原處分機關關於吊扣駕駛執照部分所為處分。
三、按汽車駕駛人飲用酒類或其他類似物後其吐氣所含酒精濃度
    超過每公升0.25毫克或血液中酒精濃度超過百分之0.05以上
    者，不得駕車，道路交通安全規則第114 條第2 款定有明文
    。又汽車駕駛人，駕駛汽車經測試檢定酒精濃度超過規定標
    準者，處新臺幣15000 元以上60000 元以下罰鍰，當場移置
    保管該汽車及吊扣其駕駛執照1 年，並應接受道路交通安全
    講習，道路交通管理處罰條例第35條第1 項第1 款、第24條
    第1 項第2 款分別規定甚明。經查：
  (一)異議人於98年12月7 日上午11時50分許，駕駛車牌號碼635-
    EWY 號重型機車，在臺北縣板橋市○○路，經測試檢定吐氣
    酒精濃度達每公升0.29毫克，超過規定標準，經臺北縣政府
    警察局海山分局江翠派出所警員掣單舉發之事實，有臺北縣
    政府警察局北縣警交大字第C00000000 號舉發違反道路交通
    管理事件通知單1 件附卷可資佐證，且為異議人所不爭執，
    此情足堪認定。
  (二)次以，道路交通管理處罰條例第68條規定業於94年12月14日
    修正，自95年3 月1 日起施行，修正前道路交通管理處罰條
    例第68條規定：「汽車駕駛人，因違反本條例及道路交通安
    全規則之規定，受吊扣或吊銷駕駛執照處分時，吊扣或吊銷
    其持有各級車類之駕駛執照。」修正後道路交通管理處罰條
    例第68條則規定：「汽車駕駛人，因違反本條例及道路交通
    安全規則之規定，受吊銷駕駛執照處分時，吊銷其持有各級
    車類之駕駛執照。」其立法理由謂：「原條文將違法或違規
    駕駛人所持有各級車類之駕駛執照一併吊扣或吊銷，失之過
    酷，影響人民工作及生活甚鉅，爰修正之。」是依修正後道
    路交通管理處罰條例第68條規定，受吊銷駕照處分者，仍維
    持吊銷其持有各級車類之駕駛執照，至受吊扣駕照處分者，
    則僅吊扣其違法或違規當時所駕駛車輛之駕駛執照，不再吊
    扣其持有各級車類之駕駛執照甚明。
  (三)異議人駕駛重型機車，經測試檢定酒精濃度超過規定標準，
    其違規行為時，所持為職業小客車駕駛執照，有汽車駕駛人
    查詢資料在卷足稽，依道路交通安全規則第61條規定，僅得
    駕駛輕型機器腳踏車，重型機器腳踏車則不在其列。是異議
    人所持職業小型車駕駛執照，並非其違規行為當時駕駛重型
    機車依憑之執照，與其違規行為並無關聯性。惟異議人已於
    98年12月8 日考領重型機車駕駛執照，有機車駕照基本資料
    存卷為憑。從而，原處分機關就異議人駕駛車輛經測試檢定
    酒精濃度超過規定標準之違規行為，依道路交通管理處罰條
    例第35條第1 項第1 款規定，裁處吊扣駕駛執照12個月，核
    無違誤。異議人聲明異議，請求撤銷原處分機關關於此部分
    所為處分，為無理由，應予駁回。
  (四)至異議人酒後駕駛重型機車違規，應受吊扣駕駛執照之處分
    ，執行時仍應以重型機車駕駛執照為限，原處分機關以異議
    人違規行為時所持為職業小型車駕駛執照，執行吊扣，雖有
    未洽，然其性質為行政執行法第28條第2 項所定直接強制方
    法，受處分人不服此項執行方法，應依同法第9 條規定，向
    執行機關聲明異議，由執行機關依情形撤銷、更正其執行行
    為，或加具意見，送直接上級機關決定之，非得由法院依道
    路交通管理處罰條例、道路交通案件處理辦法等相關規定救
    濟。而異議人既已就此項執行處分向執行機關即原處分機關
    聲明異議，應由原處分機關依行政執行法第9 條規定，另為
    適法之處理，附此敘明。
據上論斷，應依道路交通案件處理辦法第19條，裁定如主文。
中    華    民    國    99    年    3     月    15    日
                  交通法庭  法  官  廖怡貞
以上正本證明與原本無異
如不服本裁定應於送達後5 日內向本院提出抗告狀
                            書記官  林惠齡
中    華    民    國    99    年    3     月    16    日

司法院資訊處製作；財團法人民間司法改革基金會備份。
